# 求一份word版 2010 年上市公司年报财务报表附注模板

提问人：寻梦草儿 时间：2011-03-30 11:53:24
求一份word版 2010 年上市公司年报财务报表附注模板

回答人：chenyiwei
任何一个证券资格的事务所应该都会有标准模板的。并且该模板通常是根据《企业会计准则第 30 号——财务报表列报》的应用指南和《编报规则第 15 号》附件的基础上制定的，已在相当大的程度上标准化了。